【裁判字號】    89,上訴,823
【裁判日期】    890524
【裁判案由】    違反毒品危害防制條例
【裁判全文】
臺灣高等法院高雄分院刑事判決                    八十九年度上訴字第八二三號
    上  訴  人
    即  被  告  甲○○
    指定辯護人  本院公設辯護人李佩娟
右上訴人因違反毒品危害防制條例案件，不服臺灣高雄地方法院八十八年度訴字第二
五○○號，中華民國八十九年五月二十四日第一審判決（起訴案號：臺灣高雄地方法
院檢察署八十八年度偵字第一二一○二、第一六八八九號）提起上訴，本院判決如左
：
     主  文
原判決撤銷。
甲○○連續販賣第二級毒品，處有期徒刑肆年，褫奪公權參年。販賣毒品所得新台幣
柒仟元沒收，如全部或一部不能沒收時，以其財產抵償之。
     事  實
一、甲○○有妨害自由及違反麻醉藥品管理條例前科，其於民國八十二年間所犯之違
    反麻醉藥品管理條例案件，經台灣高等法院台南分院判處有期徒刑五年六月確定
    後入監執行，嗣經假釋，於假釋期間中，仍不知悔改，復基於意圖營利之概括犯
    意，連續於八十八年三月二十五日及同年四月二十三日，均在高雄市楠梓區「尚
    美保齡球館」附近，分別販賣新台幣（下同）二千元及一千元之第二級毒品安非
    他命予蘇昱銘施用共二次；又基於同一意圖營利之概括犯意，於八十八年二月下
    旬起至同年三月初間止，因王淨惠需毒品安非他命施用，而以其向張芸瑄借用之
    0000000000號行動電話與王淨惠聯絡後，每隔二天一次，連續四次均
    以一千元之價格，分別於高雄市○○區○○街一四三巷口及同巷六十七號張芸瑄
    所開設之「美而美漢堡店」內，販賣第二級毒品安非他命予王淨惠施用，合計獲
    得販賣第二級毒品款項七千元。嗣經警分別於八十八年四月二十八日及同年五月
    三十一日查獲蘇昱銘及王淨惠二人後循其二人供詞查獲。甲○○遭警查獲後供出
    第二級毒品來源係向陳樹輝購買，因而再循線查獲陳樹輝。
二、案經高雄市政府警察局楠梓分局移送台灣高雄地方法院檢察署檢察官偵查起訴。
     理  由
一、訊據上訴人即被告甲○○（下稱被告）矢口否認販賣第二級毒品犯行，辯稱：並
    未販賣安非他命予蘇昱銘及王淨惠，其二人之證詞不實，伊所需之安非他命也是
    透過蘇昱銘向陳樹輝購買，蘇昱銘可直接向陳樹輝購買，伊並無安非他命可賣給
    蘇昱銘，又伊於八十八年四月二十日之前未曾向張芸瑄借用000000000
    0號行動電話，張芸瑄之證詞不實云云。惟查：
（一）右揭被告連續於八十八年三月二十五日及同年四月二十三日，均在高雄市楠梓
      區「尚美保齡球館」附近，二次分別販賣二千元及一千元之第二級毒品安非他
      命予蘇昱銘施用之事實，業據證人蘇昱銘於警訊、偵查、原審審理中多次指述
      在卷，又於本院調查中結證稱：伊曾帶被告向他人買安非他命一次，後來都是
      被告自己去買，伊住大社鄉，距離被告所租住高雄市○○區○○街一四三巷六
      七號居所較近，所以曾因需用安非他命，才就近向被告購買二次，伊確有於八
      十八年三月二十五日及四月二十三日，分別向被告購買安非他命一次是一千元
      ，另一次係二千元等語，亦堅指不移，所述與常情不悖，而被告曾租住高雄市
      楠梓區○○街一四三巷六七號一事，為被告於警訊中自承，並經證人張芸瑄於
      警訊中陳明，又證人蘇昱銘確曾因施用第二級毒品經送觀察勒戒無繼續施用毒
      品傾向，有蘇昱銘台灣高雄地方法院檢察署刑案資料查註紀錄表可按，足認證
      人蘇昱銘所為上開證述為真實可採。
（二）右揭被告自八十八年二月下旬起至同年三月初間止，因王淨惠需毒品安非他命
      施用，而以其向張芸瑄借用之0000000000號行動電話與王淨惠聯絡
      後，每隔二天一次，連續四次均以一千元之價格，分別於高雄市○○區○○街
      一四三巷口及同巷六十七號張芸瑄所開設之「美而美漢堡店」內，販賣第二級
      毒品安非他命予王淨惠施用情事，為據證人王淨惠於警訊、偵查及原審審理中
      多次指述在卷，而被告確於八十八年二月中旬左右及三月份前後間曾在上開店
      內向張芸瑄借用0000000000號行動電話使用一事，亦據張芸瑄於警
      訊及原審審理中證述在卷，又王淨惠遭警查獲後所採尿液，經送高雄市立凱旋
      旋醫院檢驗結果，檢出甲基安非他命陽性反應，有該驗檢驗報告書一紙可按，
      足認證人王淨惠確有施用安非他命犯行無疑，參以證人蘇昱銘及王淨惠二人係
      於不同之時地為警查獲，而於不同之時間均指述曾向被告購買安非他命，且渠
      二人指述被告販賣之地點均係位於高雄市○○區○○街被告當時住處附近，地
      點相近，有地緣關係，渠等證詞應足採信；另王淨惠及與被告並無恩怨之證人
      張芸瑄，於不同時間經警訊問製做之訊問筆錄，就被告確實使用000000
      0000號行動電話之點相符，且王淨惠證稱被告曾於張芸瑄開設之「美而美
      漢堡店」內交付安非他命，亦與證人張芸瑄證稱被告於該段期間經常在其開設
      之「美而美漢堡店」內向其借用該行動電話使用相符；則以渠等三人於不同時
      地、在相隔離而無串證之虞之情況下之證詞，就前述重要之點均相符以觀，證
      人王淨惠之證詞應足採信。被告於本院中聲請傳訊證人王淨惠對質，經本院傳
      拘王淨惠未到，因事證已明，本院認無再行傳訊證人王淨惠之必要。
（三）查近年來安非他命毒品危害社會日益嚴重，治安機關對於查緝非法販賣安非他
      命工作，無不嚴加執行，各傳播媒體對政府大力掃除安非他命之決心亦再三報
      導，且販賣安非他命法定刑非輕，設若無利可圖，衡情當無甘冒被查獲移送法
      辦、負擔重刑責之危險，而一再無償、無代價代人調取或交付安非他命供人吸
      食之理？準此，被告有償交付安非他命，應確有營利之意圖至明。
（四）綜上所述，被告所辯未販賣安非他命給蘇昱銘及王淨惠云云，顯係卸責之詞，
      無可採信，本件事證明確，被告右揭販賣安非他命犯行洵堪認定。
二、查安非他命係毒品危害防制條例第二條所稱之第二級毒品，被告販賣安非他命之
    行為係犯毒品危害防制條例第四條第二項販賣第二級毒品罪。被告多次犯行，時
    間緊接，犯罪構成要件相同，顯係基於概括犯意為之，為連續犯，應論以一罪。
    又其持有毒品安非他命後供販賣，持有之犯行已為販賣之高度行為所吸收，不另
    論持有罪。查被告甲○○遭警查獲後供出第二級毒品來源係向陳樹輝購買，因而
    循線查獲陳樹輝一節，有被告及陳樹輝警訊筆錄暨高雄市警察局楠梓分局刑事案
    件移送書可按，爰依毒品危害防制條例第十七條規定，減輕其刑。
三、原審予以被告論罪科刑，固非無見，惟查：（一）被告甲○○遭警查獲後供出第
    二級毒品來源係向陳樹輝購買，因而循線查獲陳樹輝，已如前述，原判決漏未認
    定，自有未合。（二）被告販賣第二級毒品共七千元，應依毒品危害防制條例第
    十九條第一項規定宣告沒收，如全部或一部不能沒收時，應以其財產抵償之，原
    判決漏未依上開法文規定處理，亦有未合。被告上訴意旨，否認犯罪，指摘原判
    決不當，雖無理由，但原判決此部份既有上開可議，自應由本院將原判決撤銷改
    判。審酌被告販賣安非他命之動機、目的，其販賣安非他命，危害他人、社會，
    情節不輕，惟販賣次數非多，且僅賣給二人，及犯後態度等一切情狀，量處有期
    徒刑四年，以示懲儆，且依本罪之性質，並有褫奪公權之必要，併予宣告褫奪公
    權三年。被告販賣毒品所得共七千元，雖未經扣押，仍應依毒品危害防制條例第
    十九條第一項之規定宣告沒收，如全部或一部不能沒收時，以其財產抵償之。
據上論結，應依刑事訴訟法第三百六十八條、第三百六十九條第一項前段、第三百六
十四條、第二百九十九條第一項前段，毒品危害防制條例第四條第二項、第十七條、
第十九條第一項，刑法第十一條前段、第五十六條、第三十七條第二項，判決如主文
。
本案經檢察官林炎昇到庭執行職務。
中    華    民    國     八十九     年       十       月     二十     日
                              臺灣高等法院高雄分院刑事第八庭
                                  審判長法官  郭雅美
                                        法官  張盛喜
                                        法官  莊飛宗
右正本證明與原本無異。
如不服本判決，應於判決送達後十日內向本院提出上訴狀，其未述理由者並應於提
出上訴狀後十日內向本院補提理由書（應附繕本)。
                      書記官  張宗芳
中    華    民    國     八十九     年       十       月     二十三   日
附錄：本判決論罪科刑法條：
毒品危害防制條例第四條第二項：
製造、運輸、販賣第二級毒品者，處無期徒刑或七年以上有期徒刑，得併科新臺幣七
百萬元以下罰金。
                                                                      Ｊ


司法院資訊處製作；財團法人民間司法改革基金會備份。
